ACORDAO-COMPLETO-2457231

ACÓRDÃO DE RELAÇÃO

ACÓRDÃO DE RELAÇÃO 4736/2021 ATA 7/2021 - PRIMEIRA CÂMARA

Acórdão 4736/2021-TCU-Primeira Câmara
	Considerando que esta representação da unidade instrutiva foi instaurada com o objetivo de consolidar diferentes processos autuados nesta Corte (apensos) , originários de demandas da Procuradoria da República em Franca/SP (inquérito civil 1.34.005.000021/2017-06) , tratando da formalização de "Contratos de Prestação de Serviços e Cessão de Uso de Instalações" pelo Conselho Regional de Engenharia e Agronomia de São Paulo - Crea/SP com associações de classe, tendo como objeto o uso de instalações pertencentes a essas associações para funcionamento de unidades regionais do conselho, sem a realização de licitações;
	Considerando que a Procuradoria da República em Franca/SP (peça 7-8) , concluiu que "No tocante à eventual conflito de interesse (ocupação simultânea, por Araken Seror Mutran, de cargo de Direção do CREA/SP e Presidente da Associação de Classe - AERF) , há que se reconhecer que a irregularidade foi sanada e não houve prejuízo ao erário";
	Considerando que matéria semelhante à apurada nestes autos, originária de representação da Procuradoria da República no Município de São João da Boa Vista/SP (inquérito civil 1.34.025.000035/2017-83) , já foi objeto de apreciação por este Tribunal por meio do Acórdão 10037/2018-TCU-Primeira Câmara, que expediu as seguintes determinações corretivas ao Conselho Regional de Engenharia e Agronomia de São Paulo/SP (Crea-SP) : 
avalie a conveniência e a oportunidade de alterar o nome dado à avença celebrada com a Associação de Engenharia, Arquitetura e Agronomia do Vale do Rio Pardo, passando a refletir sua real natureza de convênio;
inclua na avença firmada junto à Associação de Engenharia, Arquitetura e Agronomia do Vale do Rio Pardo, bem como em eventuais instrumentos similares firmados com o mesmo objeto com outras entidades de classe, cláusula prevendo a prestação de contas dos recursos repassados mensalmente à Associação, disciplinando a forma e prazo de apresentação, bem como prazo para análise e eventuais medidas a serem adotadas em caso de rejeição, em consonância com o dever constitucional de prestar contas insculpido no parágrafo único do art. 70 da CF/88.
	Considerando que as medidas adotadas pelo Crea/SP foram apreciadas por esta Corte e consideradas cumpridas as determinações expedidas no Acórdão 10037/2018-TCU-Primeira Câmara;
	Considerando que o contrato 065/2017 que deu origem a presente representação possui as mesmas características do contrato 058/2017 que mereceu reparos por meio do Acórdão 10037/2018-TCU-Primeira Câmara.
Os ministros do Tribunal de Contas da União, reunidos em sessão da 1ª Câmara, com fundamento no art. 1º, XXIV, na forma do art. 143, V, 'a', ambos do RI/TCU, e de acordo com o parecer da unidade instrutiva emitido nos autos, ACORDAM, por unanimidade, em conhecer da presente representação, para, no mérito, considerá-la parcialmente procedente, encerrar o processo e arquivar os autos, dando-se ciência desta decisão, bem como da instrução da unidade instrutiva (peça 18) , à Procuradoria da República em Franca/SP, à Procuradoria da República em São Paulo/SP, e ao autor da denúncia autuada no TC-003.927/2020- 2.
	1. Processo TC-Processo 025.517/2020-1 (REPRESENTAÇÃO) 
	1.1. Apensos: TC Processo 003.927/2020-2; TC Processo 028.357/2019-1; Processo 036.740/2019-5.
	1.2. Representante: Secretaria de Controle Externo da Administração do Estado (SecexAdministração) .
1.3. Relator: Ministro-Substituto Weder de Oliveira.
	1.4. Representante do Ministério Público: não atuou.
	1.5. Unidade Técnica: Secretaria de Controle Externo da Administração do Estado.
	1.6. Representação legal: não há.
	1.7. Determinações/Recomendações/Orientações: não há.

Primeira Câmara

Secretaria de Controle Externo da Administração do Estado (SecexAdministração).

WEDER DE OLIVEIRA

não há.

Não atuou.

REPRESENTAÇÃO (REPR)

Secretaria de Controle Externo da Administração do Estado.